最高法院刑事判決　　　　　　九十四年度台上字第四一四０號
　　上　訴　人　甲○○
　　　　　　　　　　　　號（另案在台灣桃園監獄執行中）
上列上訴人因違反毒品危害防制條例案件，不服台灣高等法院中
華民國九十四年四月十八日第二審判決（九十四年度上訴字第六
二七號，起訴案號：台灣桃園地方法院檢察署九十三年度偵字第
一一六七二號），提起上訴，本院判決如下：
    主  文
上訴駁回。
    理  由
按刑事訴訟法第三百七十七條規定，上訴於第三審法院，非以判
決違背法令為理由，不得為之。是提起第三審上訴，應以原判決
違背法令為理由，係屬法定要件。如果上訴理由書狀並未依據卷
內訴訟資料，具體指摘原判決不適用何種法則或如何適用不當，
或所指摘原判決違法情事，顯與法律規定得為第三審上訴理由之
違法情形，不相適合時，均應認其上訴為違背法律上之程式，予
以駁回。又證據之取捨、證據證明力之判斷，及事實有無之認定
，為事實審法院之職權，茍其取捨、判斷及認定，並不違反經驗
法則及論理法則，即不容任意指為違法而執為第三審適法之上訴
理由。本件原判決認定上訴人甲○○將其非以營利為目的而販入
供己施用之第一級毒品海洛因，基於意圖營利之概括犯意，先後
於民國九十三年五月、六月間，在桃園市○○街附近，以每小包
新台幣（下同）一千元之價格，出售予許裕隆施用共二次。九十
三年七月二十二日下午一時許，許裕隆以行動電話與其聯絡購買
一千元之海洛因，同日下午二時二十分許，上訴人依約持海洛因
一小包在桃園市○○街二一０巷口交付給許裕隆，許裕隆因所帶
不足一千元，僅交付七百元給上訴人，交易完成後，為警當場查
獲等情，係依據上訴人之供述，證人許裕隆於警詢及偵查中之證
詞，證人楊世雍、黃宣樺、董孟宗（以上三人均為警員）於第一
審之證詞，扣案之海洛因、七百元及行動電話，暨卷附法務部調
查局鑑定通知書等證據資料，為綜合之判斷。對於上訴人否認販
毒，所辯各節如何不足採；扣案之海洛因、七百元均具證據能力
；本案並未因上訴人之供述而破獲毒品來源，無從依毒品危害防
制條例第十七條減刑；另依卷存證據資料尚不足證明上訴人係以
營利之意圖販入海洛因，此部分應為有利上訴人之認定等理由，
詳加說明。並以第一審判決就上訴人販毒所得二千元漏未宣告沒
收，如全部或一部不能沒收，以其財產抵償之，尚有未合，因而
撤銷第一審之判決，改判仍論處上訴人連續販賣第一級毒品（累
犯）罪刑，已詳敘其調查證據之結果及證據取捨並認定事實之理
由。所為論斷，均有卷存證據資料可資覆按，從形式上觀察，並
無採證或認定事實違背經驗法則或論理法則，或有理由不備或其
他違背法令之情形。本件上訴人上訴意旨雖稱：上訴人為警逮獲
時，除告知員警販賣毒品者實為「阿偉」，帶同員警至「阿偉」
住處追查外，並提供某人持有槍械事，詎員警竟棄毒而查槍，在
查無槍枝後即認定上訴人販毒，既乏具體事證，更有栽贓之意；
而原審對於上訴人聲請傳喚證人一節未加聞問，亦有欠公平云云
。然查：（一）原判決對於上訴人所稱「阿偉」之「林聰偉」，
究有無其人一事，已根據證人即逮捕上訴人之警員楊世雍於第一
審之證詞、第一審調取上訴人所稱年籍及前科資料相近之「林聰
偉」口卡供指認結果均無符合之人，及上訴人所指與毒品來源貨
主聯繫之行動電話使用人為「曾志華」等證據資料，認上訴人所
稱「林聰偉」其人應係空言杜撰，已詳敘認定之理由（見原判決
第四頁倒數第十三行至第五頁第十三行）。而證人楊世雍於第一
審已證實員警曾由上訴人帶往桃園市○○路查到土造槍枝等情（
見第一審卷第一七一頁第一行至第二行），上訴意旨指員警係查
槍無著而栽贓其販毒，顯與卷證資料不符。（二）上訴意旨雖指
原審對其聲請傳喚證人未加聞問，惟並未具體指明究係何位證人
？且查上訴人於原審僅聲請傳喚證人許裕隆，以證明二人係合資
購買毒品（見原審卷第四十頁倒數第九行、第六十頁第十六行）
，而經原審傳喚許裕隆未到，惟原判決已就無必要再傳喚該證人
之理由詳予論述（見原判決第五頁第十四行至第十六行），亦無
理由不備或調查未盡之違誤。從而，上訴意旨顯非依據卷內訴訟
資料指摘原判決有何具體違背法令之情形，徒憑己見，就原審採
證認事職權之適法行使，及原判決已明白論斷之事項，仍執前詞
，任意指摘，核與法律規定得為第三審上訴理由之違法情形，不
相適合。上訴人之上訴為違背法律上之程式，應予以駁回。
據上論結，應依刑事訴訟法第三百九十五條前段，判決如主文。
中　　華　　民　　國　九十四　年　　八　　月　　四　　日
                      最高法院刑事第十庭
                          審判長法官  賴　忠　星
                                法官  王　居　財
                                法官  林　開　任
                                法官  林　立　華
                                法官  孫　增　同
      本件正本證明與原本無異
                                      書  記  官
中　　華　　民　　國　九十四　年　　八　　月　　十　　日
                                                      Ｋ
